臺灣桃園地方法院刑事判決　　　　　　100年度簡上字第241號
上　訴　人
即　被　告　黃文正
上列上訴人即被告因竊盜案件，不服本院民國100年3月30日100
年度桃簡字第622號第一審判決（聲請簡易判決處刑書案號：100
年度速偵字第68號），提起上訴，本院管轄之第二審合議庭判決
如下：
    主  文
上訴駁回。
    事實及理由
一、案經本院審理結果，揆核原審認事用法暨刑罰量度均無不合
    遂予維持，茲引用附件原審判決書所記載之事實、證據及理
    由外，另補充：
  (一)首論證人楊仟渝與黃昭華於司法警察調查中所為之證詞、贓
    物領據保管單，雖屬被告以外之人於審判外之言詞或書面陳
    述，但觀當事人於本院審理中未起爭執，甚者被告於本院準
    備程序中同意充為證據使用，本院審諸各該陳述作成時之情
    況要無不妥之處，適為本案證據，依刑事訴訟法第159條之5
    第1項規定，得為證據；次論贓物蒐證照片，則係非供述性
    證據，查無違背法定程序取得之情形，依刑事訴訟法第158
    條之4反面規定，洵具證據能力。
  (二)訊據被告黃文正於本院準備程序、審理中迭對原審判決書加
    以敘列之犯罪事實坦承不諱，咸與上開證人於警詢中陳稱之
    內容契合一致，復有贓物領據保管單、蒐證照片為憑，足徵
    被告之自白委與事實相符，本案事證臻達明確，犯行堪以認
    定。
二、核被告所為，係犯刑法第320條第1項普通竊盜罪。原審同此
    認定，進而適用簡易判決處刑程序，依刑法第320條第1項、
    第47條第1項、第41條第1項前段及刑法施行法第1條之1第1
    項、第2項前段規定，顧慮累犯加重其刑之考量，兼念被告
    素行欠佳不思悔改、犯行造成損害非輕、贓物已然返還原主
    等節，再衡被告之犯罪動機、目的、手段、生活狀況、智識
    程度、犯罪情節、坦承犯行之犯後態度等一切情狀，判處有
    期徒刑5月，並且諭知易科罰金之折算標準。檢視原審量刑
    業就判決時之具體情事詳為整體觀察、綜合研判，既未逾越
    法定刑度，更無偏執一端，難認原審量刑有何輕重相差懸殊
    等失出或失入之違法或失當之處。至按量刑輕重，乃屬事實
    審法院得依職權所為自由裁量事項，苟未逾越法定刑度，又
    經法院權採刑法第57條各款情事，便不得遽指違法，此有最
    高法院72年台上字第6696號判例意旨可稽。被告上訴請求改
    判，徒以俱得原審思忖刑度所斟刑罰酌量情狀等情由執見，
    參照前揭判例意旨，為無理由，自應駁回。
據上論斷，應依刑事訴訟法第455條之1第1項、第3項、第368條
、第373條，判決如主文。
本案經檢察官陳立儒到庭執行職務。
中    華    民    國   100    年    6     月    13    日
                  刑事第一庭  審判長法  官  謝順輝
                                    法  官  林虹翔
                                    法  官  俞力華
以上正本證明與原本無異。
不得上訴。
                                    書記官  資念婷
中    華    民    國   100    年    6     月    13    日
附錄本案論罪科刑法條
中華民國刑法第320條
（普通竊盜罪、竊佔罪）
意圖為自己或第三人不法之所有，而竊取他人之動產者，為竊盜
罪，處5年以下有期徒刑、拘役或500元以下罰金。
意圖為自己或第三人不法之利益，而竊佔他人之不動產者，依前
項之規定處斷。
前2項之未遂犯罰之。